臺灣高等法院刑事判決　　　　　　　　　九十一年度上訴字第二０六三號
　　上　訴　人　臺灣桃園地方法院檢察署檢察官
　　被　　　告　丙○○
　　指定辯護人　本院甲○辯護人
右上訴人，因被告違反毒品危害防制條例案件，不服臺灣桃園地方法院，九十年度訴
字第二０四五號，中華民國九十一年四月三十日第一審判決（起訴案號：臺灣桃園地
方法院檢察署九十年偵字第一八七一六號）提起上訴，本院判決如左：
    主    文
原判決撤銷。
丙○○持有第二級毒品，處有期徒刑壹年。
扣案第二級毒品安非他命毛重壹仟捌佰壹拾柒點捌公克（驗餘淨重壹仟捌佰零伍點
捌貳公克）沒收銷燬之。
    事    實
一、丙○○曾有違反麻醉藥品管理條例及肅清煙毒條例等前科，其於九十年十月間所
    犯意圖販賣而持有第二級毒品罪，經本院於九十一年九月三日判處有期徒刑八年
    在案（九十一年度上訴字第一六二二號，尚未確定）。其明知安非他命係屬毒品
    危害防制條例所規定之毒品，不得非法製造、運輸、販賣、持有或施用，竟於九
    十年八月十日凌晨三時三十分許，在桃園縣桃園市○○路六十二號前，非法持有
    第二級毒品安非他命毛重一八一七．八三公克（驗餘淨重一八０五．八二公克）
    ，為警當場查獲，並扣得第二級毒品安非他命毛重一八一七．八三公克（驗餘淨
    重一八０五．八二公克）。
二、案經桃園縣警察局八德分局移送台灣桃園地方法院檢察署檢察官偵查起訴。
    理    由
一、訊據被告丙○○矢口否認右開犯行，辯稱安非他命是綽號「阿華」拿給伊，要伊
    將它先拿去洗車廠等他，所以才將安非他命放車上，伊不知那是安非他命云云。
    經查上開安非他命於上開時地在被告車上查獲，業經被告直承不諱，並經證人即
    查獲警員於原審證陳盤檢時被告就站在車子旁邊，並且在車上查到安非他命等情
    相符（原審卷第四十五頁），而查扣為被告持有之二包晶體，經內政部刑事警察
    局鑑驗結果應係甲基安非他命，有該局九十年八月二十二日刑鑑字第一七八０六
    七號鑑驗通知書影本附卷可參（毒偵三一三二號影印卷），復有扣案安非他命毛
    重一八一七．八三公克（驗餘淨重一八０五．八二公克）可佐，事證明確。
二、次查被告於警訊及偵查中均陳安非他命是「阿華」放伊車上，下車忘了帶走，並
    且「阿華」係搭伊便車等語，嗣原審訊問卻稱：阿華開另一部車（車號伊不知道
    ）停在旁邊的加油站，及阿華叫伊一起到（加油站旁的）車上拿了一個塑膠的手
    提袋，叫伊拿給洗車廠（桃鶯路六十號）的老闆等語（原審卷第三十二、二十三
    頁），二者顯然已有不符。復經證人丁○○於原審證稱：被告有曾提到洗車場老
    闆，我們有前往去查，該老闆有開門但不太配合，我們有叫他打開抽屜，並無毒
    品等相關物品，我們又沒有搜索票，就離開了；及被告當時供述先後不一，所以
    雖然提到洗車場的老闆，但我們無法進行詳細搜索等語（見原審卷第四十四、四
    十五頁）。旋經原審依職權簽發搜索票前命警持往前開洗車廠搜索結果並無所獲
    ，此有搜索票、搜索扣押筆錄、無應扣押物品證明書及被搜索人陳文勝之筆錄等
    在卷可按。而證人陳文勝亦於原審證稱：「（問：本件九十年八月十日凌晨三時
    三十分，你人在何處？）當時我已經下班了，並未在洗車場。」「（問：對於被
    告曾稱：當時要將安非他命拿去給你及洗車場的老闆，有何意見？）我沒有在現
    場，我也不認識被告或阿華。我不知道他（指被告）為何會這樣說」等語（見同
    卷第七十七頁）。從而，被告所辯係「阿華」要其將本件盛裝毒品之塑膠袋予洗
    車廠老闆等情顯不實在。再經原審以陳文勝上開所陳質之被告即改稱：阿華並沒
    有要我把東西拿給洗車廠老闆；及我從頭到尾就是講是阿華放在我車上，證人（
    指陳文勝）我根本不認識等語（見同上筆錄），似又回到原先之辯詞，及至本院
    訊以如何認識阿華，僅表示一起在洗車場打過電動，說過話而已（本院九十一年
    八月十六日訊問筆錄），再訊以為何阿華要交毒品給伊？竟稱「因為阿華拿我九
    十萬元」、「他向我借的」等語，再質之「你不知道他叫什麼名字，你借阿華九
    十萬元？」乃稱「我是借給珍妮」云云（本院九十一年八月二日訊問筆錄），是
    有關有無「阿華」其人，被告所辯前後反覆，愈說愈莫明，復查無任何事證足以
    證明確有「阿華」其人，被告所辯「阿華」者交付即無可採，但不影響其持有之
    事實。嗣被告於本院改稱洗車場老闆為乙○○，老闆娘為珍妮，都認識「阿華」
    云云，先不說其指稱洗車場老闆已前後不同，而原審所供洗車場老闆已陳明不識
    「阿華」或被告（原審卷第七十七頁），證人丁○○於本院則供稱無論陳文勝或
    乙○○，當時都跑外面不在云云（本院九十一年九月二十七日訊問筆錄），是本
    院認關於乙○○及珍妮部分，不再為無益之調查，併為敘明。
三、末查本件查獲之安非他命毛重即達一八一七．八三公克，數量非微，據證人丁○
    ○於原審指陳「安非他命放在一個簡單的手提袋內，未刻意包裝，只用深紅色之
    塑膠袋包裹」（原審卷第四十五頁），被告凌晨三時三十分許，在車上放置鉅量
    之違禁毒品，竟表示不知情，熟能置信？又其有麻醉藥品及煙毒等前科，日前又
    因意圖販賣而持有第二級毒品罪在審理中，其對查扣之晶體有無可能為毒品，自
    比一般人敏銳及警覺，其諉稱不知查扣者為安非他命，顯與其日常生活體驗不相
    適合，應係卸責之詞，不足採信，其持有第二級毒品之犯行，至堪認定。
四、核安非他命係毒品危害防制條例第二條第二項第二款所定之第二級毒品，不得非
    法製造、販賣、運輸、持有及施用，被告所為係犯同條例第十一條第二項之持有
    第二級毒品罪。而本件除查獲前開單純持有毒品之事實外，並無其他積極證據足
    以證明為被告向他人購入，或意圖販賣與他人之事證，公訴人以同法第五條第二
    項意圖販賣而持有罪起訴，尚有誤會，起訴法條應予變更。
五、原審不察，徒以被告所辯遽為無罪之諭知，殊有未合，檢察官上訴意旨仍認被告
    所犯為意圖販賣而持有第二級毒品罪，固非可取，但原判決既有可議，仍應將之
    撤銷改判。爰審酌被告屢有毒品犯罪之前科，又持有鉅量安非他命毒品，犯後不
    知悔誤，態度不佳等犯罪動機、目的、手段、所生危害等一切情狀乃量處如主文
    第二項所示之刑，以示懲戒。扣案第二級毒品安非他命一八一七．八三（驗餘淨
    重一八０五．八二公克）公克，應依同條例第十八條第一項前段規定，沒收銷燬
    之。
據上論結、應依刑事訴訟法第三百六十九條第一項前段、第三百六十四條、第二百九
十九條第一項前段、第三百條，毒品危害防制條例第十一條第二項、第十八條第一項
前段，判決如主文。
本案經檢察官吳慎志到庭執行職務。
中    華    民    國    九十一    年      十一      月      二十七      日
                            臺灣高等法院刑事第十九庭
                                審判長法  官  許  國  宏
                                      法  官  林  勤  純
                                      法  官  洪  光  燦
右正本證明與原本無異。
檢察官如不服本判決應於收受送達後十日內向本院提出上訴書狀，其未述上訴之理由
者並得於提起上訴後十日內向本院補提理由書（均須按他造當事人之人數附繕本）。
                                      書記官  陳  玉  嬋
中    華    民    國    九十一    年      十二      月        二        日
附錄：本案論罪科刑法條全文
毒品危害防制條例第十一條第二項
持有第二級毒品者，處二年以下有期徒刑、拘役或新臺幣三萬元以下罰金。
